臺灣臺中地方法院刑事判決　　　　　　　　　　　　九十四年度訴字第一三七號
　　公　訴　人　臺灣臺中地方法院檢察署檢察官
　　被　　　告　庚○○
　　指定辯護人　本院公設辯護人　丙○○
右列被告因加重強盜案件，經檢察官提起公訴（九十四年度偵字第四七四四號），及
移
    主  文
庚○○共同連續意圖為自己不法之所有，攜帶兇器、逾越牆垣、於夜間侵入住宅，以
脅迫至使不能抗拒，而取他人之物，累犯，處有期徒刑柒年拾月。
扣案之玩具手槍壹枝（含彈匣壹個）、西瓜刀壹支、鑰匙壹支，均沒收。
    事  實
一、庚○○於民國八十八年間因毒品危害防制條例案件，經本院判處有期徒刑七月，
    於八十九年間經臺灣高等法院臺中分院判決上訴駁回確定。又於九十年間，因竊
    盜、詐欺及毒品危害防制條例等案件，分別經本院判處有期徒刑十月、六月、六
    月，定應執行刑一年八月確定，甫於九十二年十月三十日縮刑期滿執行完畢。庚○○與己○○（本院另案審理中）係兄弟，庚○○因缺錢恐急，意圖行搶，乃先
    獨自意圖為自己不法之所有，於九十四年二月九日晚上七時許，在台中市○○區
    ○○路二八八號前，以自備之鑰匙一支，竊取林澄棧所有交由劉全鏘使用之ＪＧ
    Ｆ─５６２號重型機車一輛，得手後，作為行搶之交通工具。嗣與不知竊盜機車
    乙情之己○○共同基於意圖為自己不法之所有之概括犯意聯絡，一同為下列強盜
    行為：（一）於九十四年二月十日凌晨零時十分許，己○○騎乘上開機車搭載庚○○，至台中市○○區○○路五十號巧口菁檳榔店（貨櫃式，負責人林世順），
    庚○○、己○○二人均頭戴全罩式安全帽及口罩，由己○○坐在未熄火之機車上
    把風接應，庚○○則持其所有客觀上足以對人之生命、身體、安全構成威脅，堪
    供為兇器使用但因槍管未打通不具殺傷力之玩具手槍一枝（含彈匣一個，黑色外
    殼，大部分是鐵製，重九百三十六公克、長約二十公分、槍托寬約二十公分）進
    入該店內，並以拉扯槍枝滑套之脅迫方式，嚇令店員甲○○、戊○○交付財物，
    至使甲○○、戊○○因見槍枝上膛而不能抗拒，甲○○交出新台幣（下同）六千
    元、戊○○交出四千五百元，庚○○得手後即乘坐己○○之機車一同離去。（二
    ）於九十四年二月十七日凌晨，由己○○騎乘上開機車搭載庚○○尋找目標，於
    同日凌晨三時十分許，在台中市○○區○○路七六八號玉山銀行大墩分行前，見
    丁○○利用自動提款機提領現金，庚○○即持客觀上可供兇器使用之前開玩具手
    槍一枝（含彈匣一個）下車尾隨丁○○，趁丁○○進入車號５Ｗ─５８０５號自
    用小客車未及上鎖之際，持該玩具手槍侵入車內右前座，隨即控制汽車排檔，並
    持上開玩具手脅迫丁○○，至使丁○○不能抗拒，強取丁○○之皮包（內有皮夾
    一個，皮夾內有信用卡二張、提款卡四張、身分證、駕照、健保卡及現金約一萬
    六千元），復令丁○○將車駛至大墩十七街二十號前停車，己○○騎乘機車尾隨
    於後，見丁○○停車後隨即開啟右前車門欲取走該車鑰匙未果，庚○○即下車欲
    行離去，丁○○見狀亦下車與庚○○拉扯欲取回皮包，雙方拉址間，庚○○頭戴
    之全罩式安全帽一頂、所持玩具手槍之彈匣一個及機車手把一個掉落現場，丁○○雖取回皮包，惟皮包內之皮夾仍為庚○○取走。庚○○與己○○得手後，隨即
    騎車逃離，所得現金花用完畢，其餘信用卡及證照等均丟棄於不詳處所；前開庚○○竊得之機車則於九十四年二月二十六日棄置於台中縣太平市路旁。（三）於
    九十四年二月二十八日凌晨一時三十分許之夜間，由庚○○攜帶客觀上可供兇器
    使用之前開玩具手槍一枝及長約三十五公分西瓜刀一支，趁辛○○於台中市北屯
    區光西巷七十五之一號住家兼營業用之紅瑛咖啡廳甫結束營業正關門之際，逾越
    該處圍牆，由庚○○先以前開玩具槍對著辛○○並拉槍機脅迫方式，至使辛○○
    不能抗拒，取走辛○○身上及櫃檯內之現金約四萬元，己○○則至該處二樓辛○○之房間內取走現金一萬元（十張千元紙鈔）及一小包一元硬幣，兩人得手後翻
    牆逃離現場時，庚○○所持之西瓜刀一支不慎遺留在現場；而前開玩具手槍則棄
    置在台中市○○○街二一二號旁空地。嗣為警於丁○○一案現場遺留之安全帽上
    採得指紋，經比對結果，與庚○○檔存指紋相符，乃於九十四年三月九日下午五
    時十分許，在庚○○台中市○區○○○街二九六號住處前，拘獲庚○○，並至其
    住處房間內扣得玩具手槍子彈一枚（無彈頭、火藥），復於同日晚上十時許，與
    警至前開台中市○○○街二一二號旁空地，起獲前開玩具手槍一枝。另再循線於
九十四年四月二十三日下午四時許，在台中市○區○○○街與東成路口拘捕己○○到案。
二、案經台中市警察局第四分局報告臺灣臺中地方法院檢察署檢察官偵查起訴及台中
    市警察局第五分局報請同署檢察官偵查後移送併辦。
    理  由
一、右揭事實業據被告庚○○於本院審理時坦承不諱，並經共犯己○○於偵審時供承
    明確，核與被害人劉全鏘、甲○○、戊○○、丁○○、辛○○於警詢或偵審時指
    訴情節相符，並有ＪＧＦ─５６２號重型機車之行車執照、搜索扣押筆錄、扣押
    物品目錄表、現場圖、現場照片、現場翻拍照片、職務報告書、內政部警政署刑
    事警察局九十四年三月七日刑紋鑑字第０９４００３０８９７號鑑驗書一份、當
    庭勘驗槍枝筆錄等在卷可稽，復有安全帽一頂、機車手把一個、玩具手槍一支（
    含彈匣一個）、西瓜刀一支扣案可資佐證，足見被告自白確與事實相符。本件事
    證已臻明確，被告犯行洵堪認定。
二、按刑法第三百二十一條第一項第三款之攜帶兇器竊盜罪，所謂兇器，其種類並無
    限制，凡客觀上足對人之生命、身體、安全構成威脅，具有危險性之兇器，均屬
    之，且祇須行竊時攜帶此種具有危險性之兇器為已足，並不以攜帶之初有行兇之
  意圖為必要（最高法院著有七十九年度台上字第五二五三號判例可參）。經查：
    扣案之玩具手槍，雖因槍管未打通，實際上不具殺傷力，然經本院當庭勘驗，供
    該玩具手槍係黑色外殼，大部分是鐵製，少部分是塑膠，重九百三十六公克、長
    約二十公分，槍托寬約二十公分，其質地堅硬，握持沈重，如用以施暴、脅迫，
    依一般社會觀念，在客觀上顯足以對人之生命、身體及安全構成威脅，自堪認為
    兇器。另扣案西瓜刀，為金屬材質，且刀口鋒利，全長約有三十五公分，自足為
    用以傷害人生命、身體之器械，顯亦為具有危險性之兇器無訛，合先敘明。
三、被告庚○○於於九十四年二月九日晚上七時許，在台中市○○區○○路二八八號
    前，以自備之鑰匙一支，竊取林澄棧所有交由劉全鏘使用之ＪＧＦ─５６２號重
    型機車一輛之行為，核犯刑法第三百二十條第一項之普通竊盜罪。被告就事實欄
    一之（一）所為，係犯強盜罪而有刑法第三百二十一條第一項第三款之情形，應
    論以同法第三百三十條第一項攜帶兇器強盜罪，被告與其胞弟己○○係基於一個
    強盜計劃，至上開檳榔店接續強盜甲○○及戊○○之財物，乃一強盜行為觸犯數
    同一罪名，為想像競合犯，應依刑法第五十五條規定，從一重處斷；又被告就事
    實欄一之（二）所為，亦係犯強盜罪而有刑法第三百二十一條第一項第三款之情
    形，應論以同法第三百三十條第一項攜帶兇器強盜罪（檢察官原起訴涉犯刑法第
    三百二十五條第一項之搶奪罪，惟業經蒞庭檢察官更正為刑法第三百三十條第一
    項加重強盜罪）；再被告就事實欄一之（三）所為，係犯強盜罪而有刑法第三百
    二十一條第一項第一、二、三款之情形，應論以同法第三百三十條第一項攜帶兇
    器、逾越牆垣、於夜間侵入住宅強盜罪。被告與共犯己○○，就事實欄一之（一
    ）、（二）、（三）之三次加重強盜犯行，彼此間有犯意聯絡及行為分擔，俱為
    共同正犯。被告所犯事實欄一之（一）、（二）、（三）之三次加重強盜犯行，
    時間緊接，手段相似，觸犯基本構成要件相同之罪名，顯係基於概括之犯意反覆
    為之，為連續犯，應依刑法第五十六條之規定，論以一情節較重之攜帶兇器、逾
    越牆垣、於夜間侵入住宅強盜罪，並依法加重其刑。被告所犯前揭普通竊盜、連
    續加重強盜二罪間，有方法、目的之牽連關係，為牽連犯，應依刑法第五十五條
    之規定從一重之連續加重強盜罪處斷。查被告於八十八年間因毒品危害防制條例
  案件，經本院判處有期徒刑七月，於八十九年間經臺灣高等法院臺中分院判決上
    訴駁回確定。又於九十年間，因竊盜、詐欺及毒品危害防制條例等案件，分別經
    本院判處有期徒刑十月、六月、六月，定應執行刑一年八月確定，甫於九十二年
    十月三十日縮刑期滿執行完畢之事實，有臺灣高等法院被告全國前案紀錄表、臺
    灣臺中地方法院檢察署刑案資料查註紀錄表各一份在卷可稽，其受有期徒刑之執
    行完畢後，五年以內再犯本件有期徒刑以上之罪，為累犯，應依刑法第四十七條
    之規定遞加重其刑。爰審酌被告年輕力壯，不思循正途，獲取生活所需，竟以強
    盜之方式貪圖不法利益，其犯罪動機已然可議，又被告以攜帶玩具手槍、西瓜刀
    之強暴行為，造成被害人心理之恐懼及財產之損害，嚴重危害社會治安，敗壞善
    良風氣，且先後三次強盜之行為，獲取之利益非稀，惟被告犯罪後，坦承犯行，
    已見悔意之態度等一切情狀，量處如主文所示之刑，以示懲儆。
四、扣案之玩具手槍一枝（含彈匣一個）及西瓜刀一支，均係被告庚○○所有供其與
    共犯己○○強盜財物所用之物，業據被告於本院審理時供明在卷，均依刑法第三
    十八條第一項第二款規定宣告沒收。另鑰匙一支係被告所有供其竊取ＪＧＦ─５
    ６２號重型機車所用之物，亦據被告於本院審理時供明在卷，該支鑰匙雖未扣案
    ，惟不能證明業已滅失，仍應依刑法第三十八條第一項第二款規定宣告沒收。至
    扣案之玩具手槍子彈一枚，因無彈頭、火藥，非屬違禁物，亦未能證明與本案有
    關，故不予宣告沒收，併此敘明。
五、公訴人雖未就被告犯罪事實欄一之（一）、（三）部分之加重強盜犯行起訴，惟
    該部分犯行業經公訴人移送併案審理，且與公訴人起訴部分，具有連續犯之裁判
    上一罪關係，本院自得併予審理，亦附此敘明。
據上論斷，應依刑事訴訟法第二百九十九條第一項前段，刑法第二十八條、第五十六
條、第三百三十條第一項、第三百二十條第一項、第五十五條、第四十七條、第三十
八條第一項第二款，罰金罰鍰提高標準條例第一條前段，判決如主文。
本案經檢察官乙○○到庭執行職務。
中    華    民    國      九十四      年       五      月   三十一    日
                                臺灣臺中地方法院刑事第九庭
                                    審判長法  官  黃 文 進
                                          法  官  陳 如 玲
          法  官  曾 佩 琦
右正本證明與原本無異。
如不服本判決，應於判決送達後十日內向本院提出上訴狀，上訴於臺灣高等法院臺中
分院( 須附繕本 )。
                                          書記官
中    華    民    國      九十四      年       五      月   三十一    日
附錄本案論罪科刑法條：
【刑法第三百二十條第一項】
  意圖為自己或第三人不法之所有，而竊取他人之動產者，為竊盜罪，處五年以下有
  期徒刑、拘役或五百元以下罰金。
【刑法第三百二十八條第一項】
  意圖為自己或第三人不法之所有，以強暴、脅迫、藥劑、催眠術或他法，至使不能
  抗拒，而取他人之物或使其交付者，為強盜罪，處五年以上有期徒刑。
【刑法第三百三十條第一項】
  犯強盜罪而有第三百二十一條第一項各款情形之一者，處七年以上有期徒刑。
